臺灣板橋地方法院刑事判決　　　　　　　　　　　　　九十一年度交簡上字第四號
　　上　訴　人
　　即　被　告　乙○○
右列上訴人因公共危險案件，不服本院九十年度板交簡字第四六四號，中華民國九十
年十二月二十六日第一審判決（聲請簡易判決處刑案號：九十年度偵字第一四四六五
號），提起上訴，本院管轄之第二審合議庭判決如左：
    主  文
上訴駁回。
    事  實
一、乙○○於民國九十年六月二十八日晚間六、七時許，在臺北縣樹林市某餐廳內，
    與老闆及公司同事一同飲酒，其共約飲用零點六公升之高梁酒達三分之一瓶，至
    同日晚間八時許飲畢，明知其意識模糊不清，已達不能安全駕駛動力交通工具之
    程度，猶執意駕駛車號ＦＤＩ－九二三號重型機車沿臺北縣樹林市○○街○段往
    保安街二段方向行駛。同日晚間八時三十分許，行經臺北縣樹林市○○街○段二
    八三號前時，因酒醉意識不清，自後方撞擊沿臺北縣樹林市○○街○段行駛，停
    於路口待轉之甲○○所駕駛之ＮＪ－五四八號大貨車左前方，造成該車左方板金
    損壞，乙○○倒地受傷後，因酒醉昏迷不醒，經送板橋亞東醫院急救，並作抽血
    檢驗，發現其抽血檢驗酒精濃度為二五六ＭＧ／ＤＬ（換算為吐氣所含酒精成份
    ，每公升為一點一毫克）。始偵知上情。
二、案經臺北縣政府警察局樹林分局報請臺灣板橋地方法院檢察署檢察官偵查後聲請
    簡易判決處刑。
    理  由
一、右揭酒後不能安全駕駛猶騎乘機車之犯罪事實，業經上訴人即被告乙○○於警訊
    、偵審中坦承不諱（詳參偵查卷第三頁九十年六月二十九日警詢筆錄、偵查卷第
    二十三頁九十年九月十二日檢察官訊問筆錄、本院九十一年四月十日審判筆錄）
    ，核與證人甲○○於警訊及本院訊問時所為之陳述相符（詳參偵查卷第九頁九十
    年六月二十九日警詢筆錄、本院九十一年二月二十六日訊問筆錄），並有道路交
    通事故調查報告表乙紙、照片十二幀、診斷證明書一件附卷可稽，其肇事後，經
    亞東醫院作抽血檢驗，其血液中所含酒精濃度為二五六ＭＧ／ＤＬ，且被告於測
    試過程有意識模糊，注意力無法集中、昏睡叫喚不醒等情狀，此有亞東醫院檢驗
    報告單、刑法第一百八十五條之三案件測試觀察紀錄表各一件、舉發違反道路交
    通管理事件通知單二聯附卷可查，是被告已達不能安全駕駛動力交通工具之程度
    ，從而本件事證明確，被告之犯行堪以認定，自應依法論科。
二、核被告乙○○所為，係犯刑法第一百八十五條之三之公共危險罪。原審認被告所
    犯罪證明確，適用刑事訴訟法第四百四十九條第一項前段、第四百五十四條第二
    項、刑法第一百八十五條之三、第四十一條第一項前段，罰金罰鍰提高標準條例
    第二條規定，量處有期徒刑三月，如易科罰金以三百元（即新臺幣九百元）折算
    一日，其認事用法均無不合，量刑亦屬妥適。
三、被告上訴意旨認：其於當日因得知無法繼續工作，失業之打擊致使其飲酒無節制
    ，其父親及祖母均係身心障礙者，其為家中唯一男子，需負擔家計，且其祖母不
    幸於九十年十二月三十日去世，僅籌措喪葬費用即幾近告貸無門，又其所承租之
    房屋，復由房東售予他人，須於農曆年前搬遷，是已無能力負擔所易科之罰金，
    故求為緩刑之諭知云云，惟按酒精成分對人之意識能力具有不良影響，超量飲酒
    後會導致對週遭事務之辨識及反應能力較平常狀況薄弱，因而酒後駕車在道路上
    行駛，對一般往來之公眾及駕駛人自身皆具有高度危險性，且政府機關就酒後駕
    車之危害及酒後不駕車之觀念，已透過學校教育、政令宣導及各類媒體廣為介紹
    傳達各界週知多年，被告對於酒後不能駕車，及酒醉駕車之危險性，應有相當之
    認識，竟仍漠視自己安危，更罔顧公眾通行之安全，於服用酒類後，其抽血檢驗
    酒精濃度為二五六ＭＧ／ＤＬ，經換算為吐氣所含酒精成份，每公升為一點一毫
    克，其肇事率為一般正常人之五十倍以上（參見酒精濃度與肇事率之關係，蔡中
    志教授著，載於刑法第一百八十五條之三酒後駕車「不能安全駕駛」認定標準暨
    相關問題研究資料，法務部八十八年十月一日法八八檢字第○○三六四一號函）
    ，足徵被告駕車時已處於不能安全駕駛動力交通工具之狀態，仍執意駕車行駛，
    致肇生車禍，審酌被告犯罪行為嚴重侵害一般往來公眾生命、身體及財產法益，
    並影響道路交通安全，所犯不宜輕縱，況被告正值盛年，具有相當之工作能力，
    實難以其一時失業及家境困頓為由，藉詞規避刑責，是被告所辯並無足採，本件
    上訴為無理由，應予駁回。
據上論斷，應依刑事訴訟法第四百五十五條之一第一項、第三項、第三百六十八條，
判決如主文。
本案經檢察官許智評到庭執行職務。
中　　華　　民　　國　　　九十一　　　年　　　四　　　月　　二十四　　日
                          臺灣板橋地方法院刑事第二庭
                              審判長法　官　梁　宏　哲
                                    法　官　楊　晉　佳
                                    法　官　高　玉　舜
右正本證明與原本無異。
本判決不得上訴。
                                    書記官  田　世　杰
中　　華　　民　　國　　　九十一　　　年　　　四　　　月　　二十五　　日
